臺灣雲林地方法院刑事判決　　　　　　　　　　　　　九十三年度訴字第三六三號
　　公　訴　人　臺灣雲林地方法院檢察署檢察官
　　被　　　告　甲○○
右列被告因違反毒品危害防制條例案件，經檢察官提起公訴（九十三年度毒偵字第四
三八號），暨移
事實，被告在本院審理時自白犯罪，本院合議庭裁定依簡式審判程序審理，並判決如
左：
    主  文
甲○○連續施用第一級毒品，累犯，處有期徒刑捌月，扣案之第一級毒品（淨重０．
八五公克；空包裝重０．四四公克）沒收銷燬之；扣案之紅糖粉沫壹包（重０．二五
公克）、白糖粉沫壹包（重０．八六公克）及鏟管壹支、空夾鍊袋柒個等物均沒收；
又連續施用第二級毒品，累犯，處有期徒刑伍月。應執行有期徒刑壹年。扣案之第一
級毒品（淨重０．八五公克；空包裝重０．四四公克）沒收銷燬之；扣案紅糖粉沫壹
包（重０．二五公克）、白糖粉沫壹包（重０．八六）公克及鏟管壹支、空夾鍊袋柒
個等物均沒收。
    事實及理由
一、犯罪事實：甲○○前因施用第二級毒品案件，經強制戒治期滿，由臺灣雲林地方
    法院檢察署檢察官於民國八十九年四月八日，以八十九年度戒毒偵字第二九號不
    起訴處分確定。詎猶不知悔改，於五年內復基於施用毒品之概括犯意，連續於九
    十二年十二月十六日起至九十三年七月十日止，在雲林縣口湖鄉○○村○○路○
    段鰻魚池工寮內、雲林縣口湖鄉口湖村十五號住處及其自用小客車內等處，施用
    第一級毒品海洛因多次，又基於施用第二級毒品安非他命之概括犯意，連續自九
    十二年十二月十六日起至九十三年七月八日止，在上開鰻魚池工寮及上開住處等
    地點施用第二級毒品安非他命多次，先為警於九十二年十二月十六日十一時三十
    分許，在上開鰻魚池工寮查獲，經採集其尿液送驗後，結果呈安非他命、嗎啡陽
    性反應；次為警於九十三年六月二日九時四十分許，在雲林縣水林鄉○○村○○
    路三七一號「金牌電子遊戲場」執行搜索，經採尿液送驗呈毒品嗎啡陽性反應；
    未於九十三年七月十一日零時四十分許，又在上開「金牌電子遊戲場」前查獲，
    並扣得第一級毒品海洛因一小包、疑似第二級毒品安非他命一小包重０．六五公
    克及甲○○所有供施用第一級毒品之紅糖粉沫一包重０．二五公克、白糖粉沫一
    包重０．八六公克及鏟管一支、空夾鍊袋七個等物，經採集其尿液送驗，復呈甲
    基安非他命及嗎啡之陽性反應。
二、證據：
  一起訴部分：(一)雲林縣衛生局煙毒尿液檢驗成績書（分局卷）。(二)行政院衛生署管
    制藥品管理局九十三年三月十二日號函（分局卷）。(三)長榮大學毒物研究中心九
    十三年四月十六日號函（偵查卷）。(四)臺灣雲林地方法院檢察署八十九年度戒毒
    偵字第二九號不起訴處分書（偵查卷第四０頁）。(五)法務部調查局九十三年六月
    十一日調科肆字第０九三００二二八七六０號鑑定通知書（偵查卷第四三頁）。
    (六)被告之自白。
  二移送併案審理部分：1.九十三年度毒偵字第八六一號：九十三年六月二日在雲林
    縣水林鄉○○村○○路三七一號（金牌電子遊戲場）執行搜索時查獲部分，有台
    灣檢驗科技股份有限公司濫用藥物尿液檢驗報告可證。2.九十三年度毒偵字第八
    八二號：九十三年七月十一日零時四十分雲林縣水林鄉○○村○○路三七一號（
    金牌電子遊戲場）執行搜索時查獲部分，有(一)雲林縣衛生局煙毒尿液檢驗成績書
    （審理卷第五八頁）(二)法務部調查局９３年９月３日調科壹字第１６０００２３
    ５６號鑑定通知書（審理卷第六七頁）(三)鐵製小盒子、鏟管一個、黑色小皮夾內
    夾鏈帶七個、白糖粉沬一包、紅糖粉沬一包。(四)疑似安非他命一小包、第一級毒
    品一小包等物扣案可證。(五)被告之自白。
三、量刑：被告前因肅清煙毒條例等案件，經合併定應執行刑六年四月，於八十四
    年十二月十四日假釋，嗣假釋被撤銷，執行殘刑三年八日，於九十一年十月三十
    日執行完畢，有被告臺灣高等法院全國前案紀錄表可參，五年內再犯本件有期徒
    刑以上之罪，為累犯，所犯施用第一、二級毒品罪，均應加重其刑。被告稱原
    已不再施用毒品，此次經不起誘惑，才會繼續施用。先後多次施用第一、二級
    毒品為連續犯，加重其刑。被告坦承全部犯行，犯罪後態度良好。又被告已
    婚育有二子，有正當工作，其家庭狀況等一切情狀，量處如主文所示之刑及定應
    執行之刑。
四、沒收：扣案之白粉一包（淨重０．八五公克；空包裝重０．四四公克）經送法務
    部調查局鑑定認含第一級第六項毒品海洛因成份，有９３年９月３日調科壹字第
    １６０００２３５６號鑑定通知書可查，屬海洛因之違禁物無誤，依毒品危害防
    制條例第十八條第一項前段沒收銷燬之；扣案之供施用第一級毒品之紅糖粉沫一
    包重０．二五公克、白糖粉沫一包重０．八六公克及鏟管一支、空夾鍊袋七個等
    物，為被告所有，據其供明在卷，係供施用毒品犯罪所有之物，依刑法第三十八
    條第一項第二款沒收之。至於鐵製小盒子一個、黑色小皮包一只係日常用品，核
    與施用毒品無直接關聯，不予沒收；另扣案疑似安非他命之白色晶體一包，經曉
    諭檢察官提出相關鑑定報告，惟至審理期日迄未提出，尚不足以認定為第二級毒
    品安非他命，亦不予宣告沒收銷燬，應由檢察官日後送鑑定確定為第二級毒品，
    再另行處理之，附此敘明。
五、判決依據條文：依刑事訴訟法第二百七十三條之一第一項、第二百九十九條第一
    項、第三百十條之二，毒品危害防制條例第十條第一、二項、第十八條第一項前
    段，刑法第十一條前段、第五十六條、第四十七條、第五十一條第五款、第三十
    八條第一項第二款，作成本判決。
本案經檢察官乙○○到庭執行職務。
中      華      民      國      九十三      年      十    月    二十九  日
                                         臺灣雲林地方法院刑事第五庭
                                             法  官  陳  定  國
右正本證明與原本無異。
如不服本判決，應於判決送達後十日內向本院提出上訴狀( 應附繕本 )。
                                             書記官  蘇  靜  怡
中      華      民      國      九十三      年      十    月    二十九  日
附錄本案論罪科刑法條全文：
毒品危害防制條例第十條
施用第一級毒品者，處六月以上五年以下有期徒刑。
施用第二級毒品者，處三年以下有期徒刑。
